臺灣板橋地方法院刑事判決　　　　　　　100年度易字第637號
公　訴　人　臺灣板橋地方法院檢察署檢察官
被　　　告　張育輔
上列被告因竊盜等案件，經檢察官提起公訴（100 年度偵字第17
59號），被告於準備程序進行中就被訴事實為有罪之陳述，本院
合議庭裁定由受命法官獨任進行簡式審判程序並判決如下：
    主  文
張育輔犯如附表所示各罪，各處如附表宣告刑欄所示之刑。應執
行有期徒刑壹年肆月，如易科罰金，以新臺幣壹仟元折算壹日。
緩刑貳年，緩刑期間併付保護管束，並向檢察官指定之公益團體
、地方自治團體或社區提供壹佰小時之義務勞務。
    事  實
一、張育輔分別意圖為自己不法所有，基於竊盜之犯意，先後於
    附表編號1 至4 、6 所示之時間、地點，以附表所示之方法
    ，竊取林家琿所有如附表編號1 至4 、6 所示之財物得手；
    復基於竊盜之犯意，於附表編號5 所示之時間、地點，著手
    搜尋財物之竊盜行為，因未尋得店內財物而未遂；嗣被告又
    基於竊盜之犯意，於附表編號7 所示之時間、地點，著手附
    表編號7 所示之犯行，當場經被害人林家琿發覺而未得逞，
    並為警於同日1 時20分許，在清水路141 巷9 弄口逮捕張育
    輔，並扣得其於附表編號1 至4 所示竊盜所得花費剩下之新
    臺幣（下同）5 元（業已發還被害人林家琿），始悉上情。
二、案經新北市政府警察局土城分局移送臺灣板橋地方法院檢察
    警於同日署檢察官偵查起訴。
    理  由
一、按除被告所犯為死刑、無期徒刑、最輕本刑為3 年以上有期
    徒刑之罪或高等法院管轄第一審案件者外，於前條第1 項程
    1序進行中，被告先就被訴事實為有罪之陳述時，審判長得告
    知被告簡式審判程序之旨，並聽取當事人、代理人、辯護人
    及輔佐人之意見後，裁定進行簡式審判程序，刑事訴訟法第
    273 條之1 第1 項定有明文。本件被告張育輔所犯均係修正
    前刑法第321 條第1 項第2 款之踰越安全設備竊盜罪，均非
    屬最輕本刑為3 年以上有期徒刑之罪，且被告張育輔於本院
    100 年5 月6 日準備程序進行中，已就被訴之事實為有罪之
    陳述，經審判長告知被告簡式審判程序之旨後，被告及公訴
    人均同意改依簡式審判程序審理，本院合議庭乃依上揭規定
    ，裁定本件由受命法官獨任進行簡式審判程序，合先敘明。
二、上揭事實，業據被告張育輔於警詢、偵查及本院審理時坦承
    不諱，並經被害人林家琿於警詢中指訴綦詳，復有查扣現場
    照片暨扣案物照片7 張及竊盜所得5 元（業已發還被害人林
    家琿）扣案可稽，足認被告自白均與事實相符，堪予採信。
    綜上，本件事證明確，被告張育輔之犯行均堪認定，應予依
    法論科。
三、查被告張育輔於行為後，刑法第321 條第1 項業於100 年1
    月26日修正公布，並於同年1 月28日生效施行，關於刑法變
    更後之新舊法律適用問題，應依刑法第2 條第1 項「行為後
    法律有變更者，適用行為時之法律。但行為後之法律有利於
    行為人者，適用最有利於行為人之法律」規定，依「原則從
    舊、例外從輕」以為決定。又刑法第321 條第1 項第2 款之
    構成要件本身於此次雖未經修正，惟其法定刑則由「6 月以
    上5 年以下有期徒刑」，修正為「6 月以上5 年以下有期徒
    刑，得併科新臺幣10萬元以下罰金」。準此，刑法第321 條
    第1 項第2 款加重竊盜罪所定之構成要件，於上開規定修正
    前後仍屬一致，並無不同，然修正後已增加得併科罰金刑之
    規定，法定刑顯較諸修正前提高，此既涉及科刑規範之變更
    ，仍有新舊法比較之必要，而經比較結果，修正後規定並未
    有利於被告，依刑法第2 條第1 項前段規定，自應適用被告
    行為時即修正前刑法第321 條第1 項第2 款之規定論處，合
    先敘明。
四、按刑法第321 條第1 項第2 款所謂毀越門扇牆垣，係指毀損
    及超越或踰越門扇牆垣而言，與用鑰匙開鎖啟門入室者不同
    。司法院解釋所謂越進門扇牆垣，其越進二字亦應解為超越
    或踰越而進，非謂啟門入室即可謂之越進，亦即「越」字，
    係指越入者而言，如係走入，不得謂之「越」（最高法院22
    年上字第454 號判例暨24年度總會決議( 五七) 意旨可資參
    照），又同款所謂「安全設備」，指依社會通常觀念足認有
    防盜之設備而言，最高法院著有25年上字第4168號、55年臺
    上字第547 號判例意旨足資，次按同條所稱之「其他安全設
    備」，係指門扇、牆垣以外，依社會通常觀念足認為防盜之
    設備而言，如門鎖、窗戶、房間門或落地門、窗均屬之。查
    ：本件被告踰越之氣窗，具有防閑作用，應屬安全設備，亦
    無疑義。核被告張育輔就附表編號1 至4 及編號6 所為，均
    係犯修正前刑法第321 條第1 項第2 款之踰越安全設備竊盜
    罪；被告就附表編號5 及編號7 所為，均係犯修正前刑法第
    321 條第2 項、第1 項第2 款之踰越安全設備竊盜未遂罪，
    被告就附表編號5 、7 所示之犯行，雖已著手竊盜行為之實
    施，惟均因被告未竊得財物，而未生竊盜之結果，均為未遂
    犯，均依刑法第25條第1 項之規定，為未遂犯，應依同條第
    2 項之規定，按既遂犯之刑減輕之。另其所犯上開之罪，犯
    意各別，行為互殊，應分論併罰之。又新北市○○區○○路
    189 號1 樓，係乃被害人林家琿開設之鵝肉店，為營業場所
    ，僅係店面，非供住宅使用或有人居住之建築物，業經被告
    供稱在卷（見本院卷第25頁反面），故該址非刑法第321 條
    第1項 第1 款所定之住宅或有人居住之建築物，公訴意旨認
    被告均另涉有同條第1 項第1 款夜間侵入住宅之加重條件，
    依前揭說明尚有誤會。爰審酌被告正值青年，竟不思循以正
    途獲取所需，恣意竊取他人財物，對他人財產權顯欠缺尊重
    ，兼衡其犯罪之動機、目的、手段、所竊取財物價值240 元
    ，並已和被害人林家琿達成和解（此有和解書1 份在卷可憑
    ，見偵查卷第35頁），並審酌被告之素行與犯後坦承犯行，
    態度良好等一切情狀，分別量處如主文所示之刑，並均諭知
    易科罰金之折算標準，暨定其應執行刑暨諭知易科罰金之折
    算標準。
五、末查，被告張育輔前未曾因故意犯罪而受有期徒刑以上刑之
    宣告，有臺灣高等法院被告前案紀錄表1 份在卷可稽，已如
    前述，其經此偵審教訓後，當知所警惕，且被害人迭於警詢
    、偵查時均表達不向被告提起竊盜告訴之意，前已述及，是
    本院認尚無逕對被告施以自由刑之必要，自可先賦予被告非
    在監之適當社會處遇，以期其能有效回歸社會，故上開對被
    告宣告之刑，應以暫不執行為適當，爰諭知被告緩刑2 年，
    緩刑期間併付保護管束，並向檢察官指定之公益團體、地方
    自治團體或社區提供100 小時之義務勞務，以啟自新。
據上論斷，應依刑事訴訟法第273 條之1 第1 項、第299 條第1
項前段，刑法第2 條第1 項前段、第25條、第41條第1 項前段、
第8 項、第51條第5 款、第74條第1 項第1 款、第2 項第5 款、
第93條第1 項第2 款、修正前刑法第321 條第1 項第2 款、第2
項，判決如主文。
本案經檢察官鄧煜祥到庭執行職務。
中    華    民    國   100    年    5     月    13    日
                    刑事第十四庭  法  官  傅明華
上列正本證明與原本無異。
如不服本判決，應於判決送達後10日內敘明上訴理由，向本院提
出上訴狀 (應附繕本) ，上訴於臺灣高等法院。其未敘述上訴理
由者，應於上訴期間屆滿後20日內向本院補提理由書「切勿逕送
上級法院」。
                                  書記官  蔡一如
中    華    民    國   100    年    5     月    13    日
附本案論罪科刑法條全文：
修正前刑法第321條
犯竊盜罪而有左列情形之一者，處6 月以上、5 年以下有期徒刑
：
一、於夜間侵入住宅或有人居住之建築物、船艦或隱匿其內而犯
    之者。
二、毀越門扇、牆垣或其他安全設備而犯之者。
三、攜帶兇器而犯之者。
四、結夥三人以上而犯之者。
五、乘火災、水災或其他災害之際而犯之者。
六、在車站或埠頭而犯之者。
前項之未遂犯罰之。
附表：
┌─┬──┬───┬───┬─────────┬─────┬────┐
│編│被害│時 間 │地點  │犯罪方法          │涉犯法條  │宣告刑  │
│號│人  │      │      │                  │          │        │
├─┼──┼───┼───┼─────────┼─────┼────┤
│1 │林家│99年11│新北市│趁被害人林家琿所經│刑法第321 │張育輔踰│
│  │琿  │月15日│土城區│營之鼎鈺鉉鵝肉店（│條第1 項第│越安全設│
│  │    │凌晨0 │清水路│非供住宅使用，亦非│2 款      │備竊盜，│
│  │    │時許  │189 號│有人居住之建築物）│          │處有期徒│
│  │    │      │1 樓  │後門氣窗未上鎖之際│          │刑陸月，│
│  │    │      │      │，徒手踰越該氣窗安│          │如易科罰│
│  │    │      │      │全設備進入屋內，竊│          │金，以新│
│  │    │      │      │取林家琿所有之100 │          │臺幣壹仟│
│  │    │      │      │元。              │          │元折算壹│
│  │    │      │      │                  │          │日。    │
├─┼──┼───┼───┼─────────┼─────┼────┤
│2 │同上│99年11│同上  │趁前開處所後門氣窗│同上      │張育輔踰│
│  │    │月20日│      │未上鎖之際，徒手踰│          │越安全設│
│  │    │凌晨0 │      │越該氣窗安全設備進│          │備竊盜，│
│  │    │時許  │      │入屋內，竊取林家琿│          │處有期徒│
│  │    │      │      │所有之30元。      │          │刑陸月，│
│  │    │      │      │                  │          │如易科罰│
│  │    │      │      │                  │          │金，以新│
│  │    │      │      │                  │          │臺幣壹仟│
│  │    │      │      │                  │          │元折算壹│
│  │    │      │      │                  │          │日。    │
├─┼──┼───┼───┼─────────┼─────┼────┤
│3 │同上│99年12│同上  │趁前開處所後門氣窗│同上      │張育輔踰│
│  │    │月10日│      │未上鎖之際，徒手踰│          │越安全設│
│  │    │凌晨0 │      │越該氣窗安全設備進│          │備竊盜，│
│  │    │時許  │      │入屋內，竊取林家琿│          │處有期徒│
│  │    │      │      │所有之50元。      │          │刑陸月，│
│  │    │      │      │                  │          │如易科罰│
│  │    │      │      │                  │          │金，以新│
│  │    │      │      │                  │          │臺幣壹仟│
│  │    │      │      │                  │          │元折算壹│
│  │    │      │      │                  │          │日。    │
├─┼──┼───┼───┼─────────┼─────┼────┤
│4 │同上│99年12│同上  │趁前開處所後門氣窗│同上      │張育輔踰│
│  │    │月20日│      │未上鎖之際，徒手踰│          │越安全設│
│  │    │凌晨0 │      │越該氣窗安全設備進│          │備竊盜，│
│  │    │時許  │      │入屋內，竊取林家琿│          │處有期徒│
│  │    │      │      │所有之30元。      │          │刑陸月，│
│  │    │      │      │                  │          │如易科罰│
│  │    │      │      │                  │          │金，以新│
│  │    │      │      │                  │          │臺幣壹仟│
│  │    │      │      │                  │          │元折算壹│
│  │    │      │      │                  │          │日。    │
├─┼──┼───┼───┼─────────┼─────┼────┤
│5 │同上│99年12│同上  │趁前開處所後門氣窗│刑法第321 │張育輔踰│
│  │    │月22日│      │未上鎖之際，徒手踰│條第2 項、│越安全設│
│  │    │凌晨0 │      │越該氣窗安全設備進│第1 項第2 │備竊盜，│
│  │    │時許  │      │入屋內，著手搜尋財│款        │未遂，處│
│  │    │      │      │物後，未發現任何零│          │有期徒刑│
│  │    │      │      │錢而不遂。        │          │月，如│
│  │    │      │      │                  │          │易科罰金│
│  │    │      │      │                  │          │，以新臺│
│  │    │      │      │                  │          │幣壹仟元│
│  │    │      │      │                  │          │折算壹日│
│  │    │      │      │                  │          │。      │
├─┼──┼───┼───┼─────────┼─────┼────┤
│6 │同上│99年12│同上  │趁前開處所後門氣窗│刑法第321 │張育輔踰│
│  │    │月23日│      │未上鎖之際，徒手踰│條第1 項第│越安全設│
│  │    │凌晨0 │      │越該氣窗安全設備進│2 款      │備竊盜，│
│  │    │時許  │      │入屋內，竊取林家琿│          │處有期徒│
│  │    │      │      │所有之30元。      │          │刑陸月，│
│  │    │      │      │                  │          │如易科罰│
│  │    │      │      │                  │          │金，以新│
│  │    │      │      │                  │          │臺幣壹仟│
│  │    │      │      │                  │          │元折算壹│
│  │    │      │      │                  │          │日。    │
├─┼──┼───┼───┼─────────┼─────┼────┤
│7 │同上│99年12│同上  │趁前開處所後門氣窗│刑法第321 │張育輔踰│
│  │    │月24日│      │未上鎖之際，徒手踰│條第2 項、│越安全設│
│  │    │1時許 │      │越該氣窗安全設備進│第1 項第2 │備竊盜，│
│  │    │      │      │入屋內，著手搜尋財│款        │未遂，處│
│  │    │      │      │物之際，為林家琿發│          │有期徒刑│
│  │    │      │      │覺並上前追捕而未得│          │月，如│
│  │    │      │      │手，並與警於同日1 │          │易科罰金│
│  │    │      │      │時20分許在清水路  │          │，以新臺│
│  │    │      │      │141 巷9 弄口逮捕。│          │幣壹仟元│
│  │    │      │      │                  │          │折算壹日│
│  │    │      │      │                  │          │。      │
└─┴──┴───┴───┴─────────┴─────┴────┘